臺灣高等法院臺中分院民事裁定　　　　　 96年度抗字第375號
抗　告　人　丁○○
抗　告　人　丙○○
相　對　人　甲○○
相　對　人　乙○○
上列當事人間遷讓房屋事件，抗告人對於中華民國96年6月12日
臺灣臺中地方法院95年度訴字第330號裁定提起抗告，本院裁定
如下：
    主  文
原裁定廢棄，發回臺灣臺中地方法院。
抗告人丁○○之抗告駁回。
抗告訴訟費用由抗告人丁○○負擔。
    理  由
一、抗告意旨略以：本件事實為抗告人丙○○自民國86年10月1
    日向相對人乙○○租土地蓋鐵皮屋至92年底，因相對人甲○
    ○主張其為土地所有權人，並非乙○○所有，抗告人始以丁
    ○○之名義，重新與相對人甲○○簽訂土地租賃契約書，期
    間自93年1月10日至108年1月15日，共15年；約定條件為該
    鐵皮屋所有權於108年1月15日歸屬相對人甲○○、土地租金
    每月為新台幣（下同）15,000元。抗告人受敗訴判決應提早
    歸還系爭土地，惟抗告人所蓋鐵皮屋現尚存之價值為1,530,
    000元，如相對人願賠償抗告人上開之損失1,530,000元，抗
    告人願隨時遷讓房屋返還土地。故抗告人認本件上訴所損失
    金額為1,530,000元，上訴二審之訴訟標的價額之核定，應
    以此金額為標準，始為合理，原裁定將本件分兩部分裁定繳
    納費用，於法理不合，亦不符事實，爰本件提起抗告，請求
    廢棄原裁定等語。
二、按核定訴訟標的之價額，以起訴時之交易價額為準；無交易
    價額者，以原告就訴訟標的所有之利益為準。又以一訴主張
    數項標的者，其價額合併計算之。民事訴訟法第77-1條第2
    項、第77-2條第1項前段定有明文。
三、查相對人於原法院主張依終止租賃契約返還租賃物等法律關
    係，請求抗告人丙○○應將門牌號碼台中縣大甲鎮○○路11
    9、121、123、125號鐵皮房屋返還相對人乙○○；及抗告人
    丁○○應將上開鐵皮房屋所坐落之土地返還相對人甲○○；
    及抗告人應連帶給付積欠之租金暨利息等情，原判決為相對
    人全部勝訴判決，抗告人二人均不服原判決提起上訴，抗告
    人不服原法院96年3月15日命繳納裁判費裁定，提起抗告，
    經本院於96年4月20日以96年度抗字第188號裁定，駁回抗告
    人丁○○抗告；而抗告人丙○○部分，則廢棄原裁定，發回
    原法院重新酌定其訴訟標的之價額。嗣經原法院於96年6月1
    2日裁定抗告人丙○○應繳納之裁判費為27,339元。抗告人
    二人均對原法院後開裁定提起抗告。惟查：(一)抗告人丁○○
    對本院前開駁回其抗告之裁定，並未聲明不服，已告確定；
    且原法院96年6月12日裁定亦僅以抗告人丙○○為上訴人，
    命其繳納上訴裁判費，則抗告人丁○○對原法院後開之裁定
    ，提起本件抗告，為不合法，應予駁回。(二)至抗告人丙○○
    以其與抗告人丁○○本件上訴所受之損失金額，僅係系爭鐵
　　皮屋現尚存之價值1,530,000元之損失，而認其上訴第二審
　  訴訟標的價額之核定，應以此金額為準，不得分二部分命繳
    納費用等語。惟查：相對人於原審係以一訴主張數項標的，
    訴請抗告人二人應分別返還上開土地、及鐵皮屋，其起訴之
    訴訟價額應合併計算，而抗告人亦就其等應分別返還之土地
    、及鐵皮屋，提起上訴，則抗告人就訴訟標的價額並不相同
    ，自應合併計算，自無僅計算系爭鐵皮屋之現值而已。(三)次
    按出租人請求返還租賃房屋，或房屋所有人對無權占有人請
    求遷讓交還房屋，應以該房屋於起訴時之交易價額為準，以
    核定其訟標的之價額。查抗告人丙○○於上訴理由狀內已陳
    明系爭鐵皮屋係相對人乙○○於86年11月1日以220萬元向訴
    外人王文進購買；又於96年3月21日、及96年6月25日之抗告
    狀內陳明該鐵皮屋現有價值為1,530,000元，惟原裁定核定
    其價額為1,735,000元，此金額究係依起訴時之何項標準核
    定，並未據說明理由，抗告人丙○○不服原裁定，即非無由
    ，自應由本院廢棄原裁定，發回原法院為適法之調查後，核
    定抗告人丙○○之訴訟標的價額。
四、依民事訴訟法第495條之1第1項、第449條第1項、第450條、
    第95條、第79條，裁定如主文。
中　　華　　民　　國　　96　　年　　7 　　月　　30　　日
                  民事第四庭    審判長法　官　黃斐君
                                　　　法  官　陳蘇宗
                                　　　法  官　張浴美
以上正本係照原本作成。
再為抗告應以適用法規顯有錯誤為理由，並經本院之許可，該許
可以原裁定所涉及之法律見解具有原則上之重要性者為限。
如提起再抗告者應於裁定送達後十日內向本院提出抗告理由狀（
須按照他造人數附具繕本）並繳納抗告裁判費新臺幣壹仟元，同
時委任律師或具有律師資格之關係人為代理人。
　　　　　　　　　　　　　　　　　　　書記官　郭振祥
中　　華　　民　　國　　96　　年　　7 　　月　　31　　日
                                                      Ｃ
